# 请教陈版：关于电商行业发生的推广费问题

提问人：daicidemao 时间：2021-05-17 10:25:32
背景：公司主要在天猫京东等国内电商平台线上销售，处于成长期；目前关于推广费会计处理在争议：
① 支付给淘宝客或一些引流渠道（如直播间）的佣金（也可以理解为推广费）拿不到发票（金额较大），公司目前按扣除该部分佣金后的净额确认收入，是否合适？如果按照总额法，该部分费用不能税前扣除，会对公司产生较大的税负；（公司基于税收考虑，将能拿到票的推广费作为销售费用，将拿不到票的按净额法确认收入
）
② 公司目前发生比较大的平台投放费、推广费以及平台的服务费（能拿到票），该部分费用是否可全部税前扣除？还是要按照广告宣传费的扣除比例进行调整？如果是后者，也会增加较多的当期所得税。

回答人：chenyiwei
1 、这种佣金应作为合同取得成本确认为销售费用。会计处理与能否取得发票无关，只要其他证据能够证明交易的真实性、商业合理性以及金额准确性即可。
2 、平台投放费、推广费以及平台的服务费也属于销售费用。是否参照业务宣传费或佣金有税前扣除比例限制，建议与当地主管税务机关沟通确认。